臺灣高等法院臺南分院刑事裁定　　　　　　九十一年度毒抗字第三四九號　　　Ｇ
　　　抗　告　人
　　　即　被　告　甲　○　○
右列抗告人因聲請送勒戒處所觀察、勒戒案件，不服臺灣嘉義地方法院中華民國九十
一年十月三十一日裁定（九十一年度毒聲字第八二○號）提起抗告，本院裁定如左：
      主      文
抗告駁回。
      理      由
一、本件抗告意旨略以：（一）基於嚴格證據法則，認定被告有施用毒品之行為，除
    有檢驗機關之檢驗報告外，應另有其他足以證明其確有施用毒品之證據，使能對
    被告論罪科刑，反之，若僅有檢驗機關之檢驗報告，而無其他佐證時，則不得以
    此檢驗報告作為被告施用毒品論罪科刑之唯一證據。（二）抗告人若於為警採尿
    前曾因感冒而服用感冒成藥或吸入二手安非他命煙霧，而送嘉義市衛生局檢驗，
    縱未施用毒品，送請檢驗均可能會呈陽性反應，故被告之檢驗報告之所以呈陽性
    反應，亦可能係服用感冒藥劑或其他成份甚或亦不排除吸入二手安非他命煙霧反
    應所引起而非吸用毒品所致。（三）事實上，抗告人於九十年九月二日下午三時
    四十五分，係受通緝毒犯王崑元之母陳寶珠之囑，赴嘉義縣水上鄉南和村十五鄰
    後寮六十一之七號二樓王崑元女友租處，規勸王崑元歸案，適王崑元與其女友共
    四人聚吸毒，煙霧瀰漫，抗告人甚有可能因此吸入二手安非他命（四）為期無枉
    無縱，爰懇請傳喚證人陳寶珠及提訊王崑元，待證上情。另嘉義市衛生局囿於檢
    驗設備不足或檢驗方法不週延，均能呈陽性反應，祈請再將餘尿送請法務部調查
    局複鑑，俾免冤抑。（五）本件抗告人親女即將出閣，若送觀察，勒戒，則親女
    婚姻必蒙上陰影，後果實難設想，且若被告確係因感冒而服用感冒成藥所致檢驗
    報告呈假陽性反應結果，而非施用毒品所致，則有詳查再三云云。
二、原裁定以被告於九十一年九月二日下午三時四十五分回溯九十六小時內之某時，
    在不詳地點施用第二級毒品安非他命，為警於同年九月二日下午二時許在嘉義縣
    水上鄉南和村十五鄰後寮六十一之七號二樓執行搜索，並採尿送驗結果呈安非他
    命陽性反應，有嘉義市衛生局檢驗涉嫌毒品及管制藥品之尿液檢驗書、代號與真
    實姓名對照表各一份附卷可稽，足證被告為警查獲採尿前回溯九十六小時內確有
    施用安非他命之行為。又被告前因施用毒品案件，經送觀察、勒戒後，認無繼續
    施用毒品之傾向，業經臺灣嘉義地方法院檢察署檢察官於八十八年四月三日以八
    十八年度偵字第二二六五號為不起訴處分確定之事實，亦有台灣高等法院被告全
    國前案紀錄表、刑案資料查註紀錄表、不起訴處分書各一份附於偵查卷可參。核
    上足證，被告確曾因施用毒品案件，經送觀察、勒戒後，認無繼續施用毒品之傾
    向，於不起訴處分確定後五年以內再犯毒品危害防制條例第十條施用第二級毒品
    之罪，爰依毒品危害防制條例第二十條第一項，裁定將被告送勒戒處所觀察、勒
    戒。
三、經查，抗告人即被告於警訊時供稱：「（警方所提供採尿容器是否乾淨？是否是
    你親自採尿封緘？）經我當場檢視該容器是乾淨的、也是由我親自採尿封緘」，
    核與嘉義市警察局偵辦毒品案件代號與真實姓名對照表，及上開尿液檢驗書，採
    證尿液代號與送檢檢體編號均為Ａ６０９２號，嘉義市衛生局以酵素免疫分析法
    及快速薄層層析法，檢驗出有安非他命陽性反應之尿液應係由被告所排放者無誤
    。是被告於九十一年九月二日下午三時四十五分回溯九十六小時內之某時，在不
    詳地點施用第二級毒品安非他命之犯行應堪認定。又「於吸用煙毒者旁，若非共
    處於空間狹小之密閉，並故意大量吸入，尚不致於尿液中代謝出煙毒反應」，有
    法務部調查局於八十二年十月一日（）陸（一）字第八二○九二七一二號函足
    資參照。抗告人果非知情，故予吸用，衡情尿液檢驗，尚不致呈陽性反應，是抗
    告人辯稱係因二手吸食安非他命其尿液使檢出安非他命陽性反應云云，無足採信
    ，是其請求傳喚證人陳寶珠及提訊王崑元並無必要，併此敘明。至又辯稱是因服
    用藥物所致，卻無提出任何可供調查之證據，以實其說，空言抗辯，亦無足採信
    。原法院因依毒品危害防制條例第二十條第一項裁定將被告送勒戒處所觀察、勒
    戒，核無不合。抗告意旨並無理由，應予駁回。
四、據上論結，應依刑事訴訟法第四百十二條，裁定如主文。
中    華    民    國      九十一      年    十二      月      三十一    日
                                  臺灣高等法院臺南分院刑事第二庭
                                      審判長法官  蘇    重    信
                                            法官  林    永    茂
                                            法官  陳    清    溪
右正本證明與原本無異。
不得再抗告。
                                      法院書記官  李    珍    鳳
中    華    民    國      九十二      年      一      月      二        日
